臺灣嘉義地方法院交通事件裁定　　　　　　　　　　九十三年度交聲字第二六號
　　異議人即受處分人　甲○○
右列異議人因違反道路交通管理處罰條例案件，對於交通部公路總局嘉義市監理站民
國九十三年十月二十九日所為之處分（原處分案號：嘉監義字第裁七六—Ｌ0000
0000號）聲明異議，本院裁定如左：
    主  文
異議駁回。
    理  由
一、按汽車駕駛人停車時，有左列情形之一者，處新臺幣六百元以上一千二百元以下
    罰鍰：六、不依順行方向，或不緊靠道路右側，或併排停車，或單行道不緊靠路
    邊停車者。前項情形，交通勤務警察或依法令執行交通稽查任務人員，應責令汽
    車駕駛人將車移置適當處所；如汽車駕駛人不予移置或不在車內時，得由該交通
    勤務警察或依法令執行交通稽查任務人員為之，或得於舉發其違規後，使用民間
    拖吊車拖離之，並收取移置費。道路交通管理處罰條例第五十六條第一項第六款
    、第二項分別定有明文。
二、原處分意旨略以：異議人即受處分人甲○○所有之車牌號碼ＲＰ—九四六一號自
    小客車，於民國九十三年九月二日十八時五十八分許，在嘉義市○○路舊市府旁
    併排停車，經嘉義市警察局交通隊警員以異議人違反道路交通管理處罰條例第五
    十六條第一項第六款規定，填掣嘉市警交字第Ｌ00000000號舉發違反道
    路交通管理事件通知單逕行舉發，異議人收受上開通知單後，於通知單所列應到
    案日期前到案，向原處分機關陳述不服舉發，經原處分機關轉舉發單位查覆，認
    製單舉發並無不當，乃於九十三年十月二十九日依道路交通管理處罰條例第五十
    六條第一項第六款規定裁處異議人罰鍰一千二百元。
三、異議人聲明異議意旨坦承其所有前述自小客車於前述時間確有停放在上開地點之
    事實，惟否認有何違規行為，辯稱：伊於當日十八時五十八分許，前往購買晚餐
    時將上開自小客車暫停該處，前後不到幾分鐘，根本不影響交通；又當時已傍晚
    甚少騎自行車之人來往，其並未完全阻塞自行車領先道或停在快車道上，旁又有
    機車領先道及兩線快車道，並未構成重大違規，且當時異議人車上有告示標語字
    樣，拖吊單位拖吊前理應鳴笛示警等語，爰聲明異議云云。
四、經查：
  (一)異議人對其於前揭時、地併排停車，經嘉義市警察局交通隊舉發等情坦白承認，
    又依異議人檢附之照片觀之，該ＬＱ—一五二七號自小客車停放該處，異議人再
    將自己所駕自小客車停放在其旁，已佔用車道，顯對該方向之行車秩序有造成妨
    害之虞，影響行車安全與順暢甚明，此外並有異議人親自簽收之嘉義市警察局交
    通隊嘉市警交字第Ｌ00000000號舉發違反道路交通管理事件通知單一件
    附卷可資佐證，異議人併排違規停車無疑。
  (二)依道路交通安全規則第一百十二條第一項第十款規定，汽車停車時，不得併排停
    車。按併排停車之處罰，係因駕駛人將車輛停放於正常停車位置外之車道上，易
    生車輛往來危險並造成合法用路權人之不便，駕駛人有併排停車之違規行為即應
    受罰，不以事實上造成危害為必要，亦不因駕駛人已注意往來車輛安全而得免罰
    。是異議人稱其僅暫時停車，未全部阻塞車道，並非重大違規行為云云，均無從
    解免其「併排停車」之違規責任甚明。
  (三)至於受處分人雖辯稱當時車上有告示標語字樣，拖吊單位拖吊前理應鳴笛示警云
    云，惟按汽車駕駛人有違規停車之情形，交通勤務警察或依法令執行交通稽查任
    務人員，應責令汽車駕駛人將車移置適當處所；如汽車駕駛人不予移置或不在車
    內時，得由該交通勤務警察或依法令執行交通稽查任務人員為之，或得於舉發其
    違規後，使用民間拖吊車拖離之，並收取移置費，道路交通管理處罰條例第五十
    六條第二項規定甚明。前開移置違規停放車輛之規定，乃因違規停車之車輛對於
    交通秩序影響甚鉅，故規定先由交通執法人員責令汽車駕駛人將車輛移置適當處
    所，或得委由民間拖吊車拖離之，然對於違規停車之處罰，不以交通執法人員先
    行責令或告知汽車駕駛人將車輛移置為必要，此觀道路交通管理處罰條例第五十
    六條各項之規定自明，況依同條例第五十六條第二項規定，交通勤務警察或依法
    執行交通稽查任務人員復無按照車上所留通訊電話通知異議人到場駛離之義務，
    是受處分人前開所辯，並非有據。
  (四)另異議人雖檢附照片說明當時停放情形並未阻塞交通，然由照片觀之，該ＬＱ—
    一五二七號自小客車停放該處，異議人再將自己所駕自小客車停放在其旁，已佔
    用車道，顯對該方向之行車秩序有造成妨害之虞，影響行車安全與順暢甚明。又
    照片附註旁有橫跨汽車為何未拖吊云云，惟法院處理違反道路交通管理處罰條例
    聲明異議案件，係個案審酌同條例第八條主管機關對於異議人所為之處罰是否合
    法、妥適，至於執勤員警取締舉發交通違規事件之標準，係屬行政裁量之範疇，
    亦不得因其他交通違規行為人未受舉發，而認本件異議人之違規行為不應受處罰
    ，附此敘明之。
五、綜上所述，本件異議人確有於上揭時地併排停車之違規行為，原處分機關因認本
    件違規事實明確，依道路交通管理處罰條例第五十六條第一項第六款、第八十五
    條第二項、道路交通管理事件統一裁罰基準及處理細則規定，裁決科處異議人罰
    鍰一千二百元，於法並無不合，異議人聲明異議，為無理由，應予駁回。
六、據上論斷，應依道路交通案件處理辦法第十九條，裁定如主文。
中      華      民      國    九十三    年      十二      月  二十      日
                                  臺灣嘉義地方法院交通法庭
                                        法  官  沈  福  財
右正本證明與原本無異。
如不服本裁定，應於裁定送達後五日內向本院提出抗告狀（應附繕本）。
中      華      民      國    九十三    年      十二      月  二十      日
                                        書記官  陳  秀  麗
